臺灣臺北地方法院小額民事判決　　　 
                                  　110年度店小字第514號
原      告  華南產物保險股份有限公司

法定代理人  陳文智  
訴訟代理人  蔡明軒  
複訴訟代理  
人          王健丞  
            林鼎鈞  
被      告  何旭立  
上列當事人間損害賠償事件，本院於民國110年12月23日言詞辯
論終結，判決如下：
    主      文
原告之訴駁回。
訴訟費用新臺幣肆仟元由原告負擔。
    事實及理由
一、按因侵權行為涉訟者，得由行為地之法院管轄，民事訴訟法
    第15條第1 項定有明文。本件侵權行為地為臺北市文山區，
    本院自有管轄權，合先敘明。
二、原告起訴主張：被告於民國109年9月6日下午6時36分許駕駛
    車牌號碼為000-0000號自用小客車（下稱被告車輛），行經
    臺北市文山區木柵路一段與富山路口處時，被告竟未注意車
    前狀況，因而與原告所承保，由訴外人魏嘉玲所有並駕駛車
    牌號碼為000-0000號自用小客車（下稱系爭車輛）發生碰撞
    ，致系爭車輛受有損害，經原告以新臺幣（下同）25,323元
    （含工資4,158 元、零件10,413元、烤漆10,752元）賠付後
    ，爰依保險法第53條第1 項及侵權行為法律關係，請求被告
    賠償上開必要修復費用等語。並聲明：被告應給付原告25,3
    23元，及自起訴狀繕本送達翌日起至清償日止，按年息百分
    之5 計算之利息。
三、被告答辯稱：本件交通事故經過實為，系爭車輛原於外側車
    道行駛，因前方路口號誌燈前有乙輛公車停靠，被告車輛欲
    於路口號誌燈轉紅燈前通過木柵路一段與富山路口，然未注
    意內側車道來車，突然由外側車道向左切入內側車道，才導
    致原本於內側車道直行之被告車輛，因發現位於前方之系爭
    車輛突然變換車道煞車不及，始造成碰撞等語。並聲明：原
    告之訴駁回。
四、本院之判斷：
  ㈠按當事人主張有利於己之事實者，就其事實有舉證之責任，
    民事訴訟法第277 條前段有明文規定。次按，因故意或過失
    ，不法侵害他人之權利者，負損害賠償責任，民法第184 條
    第1 項前段定有明文。而侵權行為之成立，須行為人因故意
    或過失不法侵害他人權利，亦即行為人之行為須具備歸責性
    、違法性，並不法行為與損害間有因果關係，始能成立，且
    主張侵權行為損害賠償請求權之人，對於侵權行為之成立要
    件應負舉證責任（最高法院100 年度台上字第328 號判決要
    旨參照）。
  ㈡經查，原告主張之事實，業據其提出與其所述相符之臺北市
    政府警察局文山第一分局道路交通事故當事人登記聯單、道
    路交通事故現場圖、保險估價單、統一發票、系爭車輛行照
    等件為證（參見本院卷第13頁至第25頁），並經本院依職權
    向臺北市政府警察局交通警察大隊調閱本件交通事故相關資
    料，核閱屬實（參見本院卷第59頁至第79頁）。揆諸上開資
    料，被告於事故後稱：「我駕駛自小客（AUD-5870）（即被
    告車輛）沿木柵路一段內側車道東向西直行，於富山路口，
    一輛自小客在外側車道東向西直行，因前方有公車，左切內
    側車道，其後車尾與我的前車頭碰撞而肇事…。」，佐以訴
    外人魏嘉玲於事故後稱：「我駕駛自小客（AAX-8978）沿木
    柵路1段內側車道東向西直行，於木柵富山路口遇號誌黃燈
    轉紅燈，我煞車時，後方車與我同行向同車道前車頭與我後
    車尾碰撞而肇事，我煞車未完全採死，對方就直接撞上來。
    」等語（參見本院卷第67頁至第69頁），據此系爭車輛受有
    損害係因原告之承保戶即訴外人魏嘉玲突然自外側車道切入
    內側車道，行駛於被告車輛前方，致被告車輛煞車反應不及
    已屬有疑。嗣本件經送臺北市車輛行車事故鑑定會鑑定，鑑
    定意見書載明：「鑑定意見：一、何旭立駕駛AUD-5870號自
    小客車（A車）：無肇事因素。二、魏嘉玲駕駛AAX-8978號
    自小客車（B車）：變換車道未讓直行車先行且未注意安全
    距離。（肇事原因）」（參見本院卷第162頁），堪認本件
    交通事故係因訴外人魏嘉玲駕駛系爭車輛變換車道未讓直行
    車先行且未注意安全距離所致，核與被告無涉，故本件肇事
    責任歸屬原告之承保戶，則被告就本件交通事故並無不當駕
    駛行為，對事故之肇因顯無可歸責之處。又原告既無法證明
    被告對本件交通事故之發生與有過失，亦未證明系爭車輛受
    有損害與被告之行為間有相當因果關係下，被告就本件肇事
    即毋庸負過失侵權行為責任。
  ㈢次按，被保險人因保險人應負保險責任之損失發生時，而對
    於第三人有損失賠償請求權者，保險人得於給付賠償金額後
    ，代位行使被保險人對於第三人之請求權，保險法第53條第
    1 項本文固定有明文。惟保險法第53條規定之代位求償權，
    原係保險人代位行使被保險人對於第三人之損失賠償請求權
    ，保險人之得行使此種法定代位，以因保險事故發生，被保
    險人對第三人有損害賠償請求權為前提（最高法院87年度台
    上字第1561號判決意旨參照）。是本件原告雖已依保險契約
    之約定給付保險金予被保險人魏嘉玲，惟被告對於本件車禍
    之發生既無過失，原告之被保險人魏嘉玲對於被告即無損失
    賠償請求權可言，原告縱已履行保險契約給付保險金予被保
    險人魏嘉玲，尚無從因此取得保險人之代位權。從而，原告
    主張被告應負損害賠償責任，並為保險代位之請求，即無理
    由，應予駁回。
  ㈣綜上，原告依代位求償及侵權行為之法律關係，請求被告給
    付25,323元及自起訴狀繕本送達翌日起至清償日止，按年息
    百分之5 計算之利息，為無理由，應予駁回。
五、本件事證已臻明確，兩造其餘攻擊防禦方法及所提證據，經
    審酌後認與判決結果不生影響，爰不逐一論列，附此敘明。
六、訴訟費用負擔之依據：民事訴訟法第78條。本件訴訟費用額
    ，依後附計算書所示之金額，應由原告負擔。　
中　　華　　民　　國　　111 　年　　1 　　月　　20　　日
                  臺灣臺北地方法院新店簡易庭
                              法  官  石蕙慈
以上正本係照原本作成。
對於本件判決如有不服，應於收受送達後20日內向本院提出上訴
書狀，上訴於本院合議庭，並按他造當事人之人數附具繕本。
當事人之上訴，非以判決違背法令為理由不得為之，上訴狀應記
載上訴理由，表明下列各款事項：
㈠原判決所違背之法令及其具體內容。
㈡依訴訟資料可認為原判決有違背法令之具體事實。
如委任律師提起上訴者，應一併繳納上訴審裁判費。
中　　華　　民　　國　　111 　年　　1 　　月　　20　　日
                              書記官  徐子芹



計算書：
項        目              金  額（新臺幣）    備    註
第一審裁判費               1,000元
      鑑定費                   
                           3,000元
合        計               4,000元